臺灣臺中地方法院刑事裁定
111年度聲字第1422號
聲  請  人  臺灣臺中地方檢察署檢察官
受  刑  人  鄒維澤



上列聲請人因受刑人數罪併罰，有二裁判以上，業經判決罪刑確
定，聲請定其應執行之刑（111年度執聲字第1022號），本院裁
定如下：
    主    文
鄒維澤所犯如附表所示各罪所處之刑，應執行有期徒刑肆年貳月
。
    理    由
一、聲請意旨略以：受刑人鄒維澤犯數罪，先後經判決確定如附
    表，應依刑法第53條、第51條第5款，定應執行之刑，爰依
    刑事訴訟法第477條第1項之規定聲請裁定等語。
二、按「數罪併罰，有2裁判以上者，依刑法第51條之規定，定
    其應執行之刑。」、「數罪併罰，分別宣告其罪之刑，依下
    列各款定其應執行者：五、宣告多數有期徒刑者，於各刑中
    之最長期以上，各刑合併之刑期以下，定其刑期。但不得逾
    30年。」，刑法第53條、第51條第5款分別定有明文。
三、本件受刑人所犯如附表所示之罪，先後經法院判決判處如附
    表所示之刑，且均經確定在案。而受刑人經法院判決判處如
    附表所示各罪所處之刑，均係不得易科罰金或易服社會勞動
    之刑，此有臺灣高等法院被告前案紀錄表及如附表所示各罪
    之判決書附卷可稽。是檢察官依刑法第53條、第51條第5款
    之規定聲請定其應執行之刑，本院審核認並無不合，應予准
    許。復審酌如附表編號1至2所示各罪所處之刑，業經臺灣彰
    化地方法院以110年度訴字第706號判決應執行有期徒刑1年5
    月確定；如附表編號3至7所示各罪所處之刑，業經本院以11
    0年度金訴字第715號判決應執行有期徒刑2年6月確定；如附
    表編號8至9所示各罪所處之刑，業經本院以110年度金訴字
    第822號判決應執行有期徒刑1年3月確定，並考量受刑人所
    犯如附表編號1至11所示之罪，其犯罪類型均為三人以上共
    同詐欺取財罪，其罪質及所侵害之法益均相同，且犯罪時間
    介於民國109年12月19日至110年2月3日間，各罪犯罪時間相
    距非長，斟酌受刑人所犯上開各罪責任非難重複程度，兼顧
    其所犯數罪反應出之人格特性及犯罪傾向、施以矯正之必要
    性、日後復歸社會更生，暨受刑人於本院函詢其對本件聲請
    定執行之刑案件表示意見，受刑人逾期未表示意見等情，有
    本院111年5月10日中院平刑勤111聲1422字第1110033513號
    函及送達證書附卷可稽，而定其應執行之刑如主文所示。
四、依刑事訴訟法第477條第1項，刑法第53條、第51條第5款，
    裁定如主文。
中    華    民    國    111    年    5    月    31    日
                  刑事第十一庭  法  官 曹錫泓
以上正本證明與原本無異。　　　　　　　　　
如不服本裁定，應於收受送達後5日內向本院提出抗告狀。（應
附繕本）
                                書記官 張雅如
中　　華　　民　　國　　111 　年　　6 　　月　　1 　　日
附表：     編號  1 2 3 罪名  詐欺 詐欺 詐欺 宣告刑  有期徒刑1年2月 有期徒刑1年2月 有期徒刑1年4月 犯罪日期  110年1月27日 110年1月27日 109年12月21日 偵查(自訴)機關年度案號  彰化地檢110年度偵字第9346、11671號 彰化地檢110年度偵字第9346、11671號 臺中地檢110年度偵字第10585號等 最後事實審 法院 彰化地院 彰化地院 臺中地院  案號 110年度訴字第706號 110年度訴字第706號 110年度金訴字第715號  判決 日期 110年10月27日 110年10月27日 110年10月29日 確定 判決 法院 彰化地院 彰化地院 臺中地院  案號 110年度訴字第706號 110年度訴字第706號 110年度金訴字第715號  判決 確定 日期 110年11月27日 110年11月27日 110年12月13日 是否為得易科罰金或易服社會勞動之案件  否 否 否 備註  臺中地檢111年度執助字第402號（編號1、2號定應執行有期徒刑1年5月） 臺中地檢111年度執助字第402號（編號1、2號定應執行有期徒刑1年5月） 臺中地檢111年度執字第1066號（編號3至7號定應執行有期徒刑2年6月） 
     編號  4 5 6 罪名  詐欺 詐欺 詐欺 宣告刑  有期徒刑1年2月（3次） 有期徒刑1年1月（7次） 有期徒刑1年 犯罪日期  110年2月3日 110年2月3日 109年12月25日 109年12月26日 109年12月19日（5次） 109年12月21日 109年12月19日 偵查(自訴)機關年度案號  臺中地檢110年度偵字第10585號等 臺中地檢110年度偵字第10585號等 臺中地檢110年度偵字第10585號等 最後事實審 法院 臺中地院 臺中地院 臺中地院  案號 110年度金訴字第715號 110年度金訴字第715號 110年度金訴字第715號  判決 日期 110年10月29日 110年10月29日 110年10月29日  確定 判決 法院 臺中地院 臺中地院 臺中地院  案號 110年度金訴字第715號 110年度金訴字第715號 110年度金訴字第715號  判決 確定 日期 110年12月13日 110年12月13日 110年12月13日 是否為得易科罰金或易服社會勞動之案件  否 否 否 備註  臺中地檢111年度執字第1066號（編號3至7號定應執行有期徒刑2年6月） 臺中地檢111年度執字第1066號（編號3至7號定應執行有期徒刑2年6月） 臺中地檢111年度執字第1066號（編號3至7號定應執行有期徒刑2年6月） 
     編號  7 8 9 罪名  詐欺 詐欺 詐欺 宣告刑  有期徒刑1年 有期徒刑1年 有期徒刑1年1月 犯罪日期  109年12月19日 109年12月22日 109年12月22日 偵查(自訴)機關年度案號  臺中地檢110年度偵字第10585號等 臺中地檢110年度偵字第25400號 臺中地檢110年度偵字第25400號 最後事實審 法院 臺中地院 臺中地院 臺中地院  案號 110年度金訴字第715號 110年度金訴字第822號 110年度金訴字第822號  判決 日期 110年10月29日 110年11月29日 110年11月29日 確定 判決 法院 臺中地院 臺中地院 臺中地院  案號 110年度金訴字第715號 110年度金訴字第822號 110年度金訴字第822號  判決 確定 日期 110年12月13日 111年1月5日 111年1月5日 是否為得易科罰金或易服社會勞動之案件  否 否 否 備註  臺中地檢111年度執字第1066號（編號3至7號定應執行有期徒刑2年6月） 臺中地檢111年度執字第1751號（編號8、9號定應執行有期徒刑1年3月） 臺中地檢111年度執字第1751號（編號8、9號定應執行有期徒刑1年3月） 
     編號  10 11  罪名  詐欺 詐欺  宣告刑  有期徒刑1年2月 有期徒刑1年  犯罪日期  109年12月24日 109年12月19日  偵查(自訴)機關年度案號  臺中地檢110年度偵字第23351號 臺中地檢110年度偵字第23141號等  最後事實審 法院 臺中地院 臺中地院   案號 110年度金訴字第979號 110年度金訴字第823號   判決 日期 110年12月22日 110年12月28日  確定 判決 法院 臺中地院 臺中地院   案號 110年度金訴字第979號 110年度金訴字第823號   判決 確定 日期 111年1月18日 111年2月7日  是否為得易科罰金或易服社會勞動之案件  否 否  備註  臺中地檢111年度執字第1655號 臺中地檢111年度執字第3898號